臺灣臺北地方法院民事裁定
111年度亡字第25號
聲  請  人  臺灣臺北地方檢察署檢察官
失  蹤  人  邱阿瑞  

上列聲請人聲請宣告邱阿瑞死亡事件，本院裁定如下：
    主  文
宣告邱阿瑞（男，民國00年0月00日生，身分證統一編號：Z0000
00000號，失蹤前戶籍地址：臺北市○○區○○○路0段000號7樓）於
民國一零九年十二月一十八日下午十二時死亡。
聲請程序費用由邱阿瑞遺產負擔。
    理  由
一、聲請意旨略以：失蹤人邱阿瑞係民國00年0月00日生，為已
    逾80歲之人，於106年12月18日經列報為失蹤查尋人口而行
    方不明，迄今已逾3年，且查無與其有關之喪葬紀錄、入出
    境資料及全民健保之投保紀錄。又失蹤人前經本院於111年3
    月24日准予公示催告裁定在案，現申報期間屆滿，未據失蹤
    人陳報其生存，或知其生死者陳報其所知，為此聲請宣告失
    蹤人死亡等語。
二、按失蹤人失蹤滿7年後，法院得因利害關係人或檢察官之聲
    請，為死亡之宣告；失蹤人為80歲以上者，得於失蹤滿3年
    後，為死亡之宣告；又受死亡宣告者，以判決內所確定死亡
    之時，推定其為死亡；前項死亡之時，應為前條各項所定期
    間最後日終止之時，民法第8條第1、2項、第9條第1、2項前
    段分別定有明文。
三、聲請人主張之事實，業據提出國軍退除役官兵輔導委員會11
    0年12月13日輔統字第1100088311號函、全民健保資料回復
    表、臺北市政府警察局中正第一分局110年12月14日北市警
    中正一分防字第1103034262號函暨失蹤人口系統資料報表影
    本、戶籍資料、臺北市殯葬管理處110年12月17日北市殯儀
    二字第1103015877號函、新北市政府殯葬管理處110年12月9
    日新北殯館字第1105082451號函、內政部移民署110年12月1
    3日移署資字第1100130998號函等件為證(見臺灣臺北地方檢
    察署111年度民參字第11號偵查卷宗第11至43頁、第49至51
    頁、第57頁)，並有本院111年3月24日公示催告裁定及本院
    網路公告列印頁附卷可稽。今申報期屆滿，未據失蹤人陳報
    其生存，或知其生死者陳報其所知，自得聲請對之為死亡宣
    告。故聲請人聲請對失蹤人為死亡宣告，核無不合，應予准
    許。
四、失蹤人自106年12月18日失蹤，計至109年12月18日，已屆滿
    3年，自應推定其於是日下午12時為死亡之時，准予依法宣
    告。
五、爰依家事事件法第154條第3項裁定如主文。
中　　華　　民　　國　　111 　年　　9 　　月　　30　　日
                 家事法庭    法　　官    蘇珍芬
以上正本係照原本作成。
如不服本裁定應於送達後10日內向本院提出抗告狀，並繳納抗告
費新臺幣1,000元。
                             書 記 官    羅  蓉
中　　華　　民　　國　　111 　年　　10　　月　　3 　　日